臺灣基隆地方法院刑事判決　　　　　　　 94年度易字第265號
公　訴　人　臺灣基隆地方法院檢察署檢察官
被　　　告　甲○○
上列被告因竊盜案件，經檢察官聲請簡易判決處刑（94年度偵字
第1878號），本院基隆簡易庭認本件有刑事訴訟法第451條之1第
4項但書之情形，不得簡易判決處刑，適用通常程序，被告為有
罪之陳述，本院合議庭裁定由受命法官獨任以簡式審判程序進行
審理，並判決如下：
    主  文
甲○○連續踰越安全設備竊盜，處有期徒刑柒月，又無故侵入他
人住宅，處有期徒刑貳月。應執行有期徒刑捌月。
    事  實
一、甲○○前因竊盜案件，經本院於民國94年4月6日以94年度易
    字第74號判處有期徒刑10月（於94年5月2日確定，現執行中
    ，不成立累犯），仍不知悔改，因缺款購買毒品海洛因，竟
    意圖為自己不法之所有，並基於概括之犯意，連續為下列之
    竊盜行為：(一)於94年4月15下午2、3時許（聲請簡易判處刑
    書記載為下午某時許，業經檢察官當庭更正），以踰越公共
    樓梯間之氣窗，再開啟未上鎖之陽台落地窗方式（聲請簡易
    判處刑書記載為踰越氣窗之方式，業經檢察官當庭更正），
    侵入基隆市○○街246巷93號2樓丁○○住處，徒手竊取丁○○所有電腦1組（含主機、液晶螢幕、鍵盤、滑鼠、喇叭、
    ADSL數據機等各1台，聲請簡易判處刑書記載為電腦1台，業
    經檢察官當庭更正）及NIKON牌數位相機1台（共約值新台幣
    「下同」4、5萬元）得手。(二)又於94年4月25日凌晨某時許
    ，在基隆市○○街246巷93號前，見丙○○所有車號QWP-855
    號輕機車之車鑰匙插於置物箱上，遂徒手竊取該車得手，供
    己騎用，騎用後停放在基隆市○○街246巷87號前，甲○○
    並將其所有之鑰匙4支遺留在該機車之置物箱內，為警於94
    年4 月25日15時許在上址尋獲該機車，並在該機車置物箱內
    起獲上開鑰匙4支，該機車已發還丙○○。
二、甲○○另行起意，復於94年4月26日下午2時10分許，以踰越
    公共樓梯間之氣窗而侵入基隆市○○街246巷95號5樓陽台，
    其意圖行竊尚未著手之際，即為住戶乙○○發覺而逃離現場
    （聲請簡易判處刑書記載為意圖行竊之際，然被住戶乙○○
    發覺而不遂，業經檢察官當庭更正）。經警循線查獲，始悉
    上情。
三、案經被害人丁○○、丙○○、乙○○訴由基隆市警察局第三
    分局報告臺灣基隆地方法院檢察官聲請以簡易判決處刑，本
    院基隆簡易庭認不得簡易判決處刑，適用通常程序審判。
    理  由
壹、程序事項
一、按檢察官聲請以簡易判決處刑之案件，經法院認為有刑事訴
    訟法第451條之1第4項但書之情形者，應適用通常程序審判
    之，同法第452條定有明文。本案檢察官聲請簡易判決處刑
    意旨係以被告甲○○連續涉犯刑法第320條第1項之普通竊盜
    罪、第321條第1項第2款之加重竊盜罪，本院基隆簡易庭認
    不得簡易判決處刑，依前揭說明，爰改依通常程序審判，合
    先敘明。
二、查本件被告所犯者非為死刑、無期徒刑、最輕本刑為3年以
    上有期徒刑之罪或高等法院管轄第一審案件，其於準備程序
    進行中，先就被訴事實為有罪之陳述，經告知其簡式審判程
    序之旨，並聽取公訴人、被告之意見後，本院業已依刑事訴
    訟法第273條之1第1項之規定，裁定由受命法官獨任以簡式
    審判程序進行本案之審理。
貳、實體事項
一、上開事實有下列證據足以證明：
  (一)被告之供述
    被告於警詢、檢察官偵查中、本院準備程序及審理中坦承於
    上揭時、地，連續竊取被害人丁○○、丙○○財物及侵入被
    害人乙○○住宅之事實，核與下列證據相符，其自白堪信為
    真實。
  (二)告訴人丙○○、乙○○於警詢時及偵查中之指述、告訴人丁○○於警詢時之指述：
    告訴人丁○○於警詢時指述其上開住宅內財物失竊之情節；
    告訴人丙○○於警詢時及偵查中指述其財物失竊之情節；告
    訴人乙○○於警詢時及偵查中指述其住宅遭被告侵入之情節
    明確。
  (三)贓物認領保管單1紙：
    告訴人丙○○領回失竊之財物。
  (四)現場勘查照片4張：
    被告為警查獲後勘查被告所竊QWP-855號機車，並在該機車
    置物箱內起獲被告所有遺留之鑰匙4支。
二、論罪科刑之理由：
  (一)核被告所為，事實一(一)部分係犯刑法第321條第1項第2款之
    踰越安全設備竊盜罪，事實一(二)部分係犯刑法第320條第1項
    之竊竊罪，事實二部分係犯刑法第306條第1項之無故侵入住
    宅罪。又查事實二部分之事實，聲請簡易判處刑書記載為被
    告意圖行竊之際，然被住戶乙○○發覺而不遂，惟此部分業
    經檢察官於本院審判時當庭更正為被告踰越公共樓梯間之氣
    窗而侵入基隆市○○街246巷95號5樓陽台，其意圖行竊尚未
    著手之際，即為住戶乙○○發覺而逃離現場，且將被告所犯
    法條刑法第321條第1項第2款、同條第2項之加重竊盜未遂罪
    名更正為刑法第306條第1項之無故侵入住宅罪名，而被告無
    故侵入住宅部分，已據被害人乙○○於94年4月27日至基隆
    市警察局第三分局暖暖派出所報案稱：「因我家昨（26 ）
    日下午遭不明人侵入，因此至派出所報案製作筆錄。」，有
    警詢筆錄在卷可考，是被害人乙○○於警詢時應已對被告提
    出無故侵入住宅之告訴，此部分之事實業已列載於聲請簡易
    判決處刑書，為聲請簡易判決處刑效力所及，本院應予以審
    理，因檢察官就此部分之所犯法條已予更正，本院自毋庸變
    更起訴法條，併此敘明。
  (二)被告先後2次踰越安全設備竊盜、竊盜犯行，時間緊接，觸
    犯構成要件相同之罪名，顯係基於概括犯意為之，為連續犯
    ，應論以1踰越安全設備竊盜罪，並依法加重其刑。
  (三)被告所犯上開踰越安全設備竊盜罪、無故侵入住宅罪等2罪
    ，犯意各別，行為互異，應分論併罰。
  (四)爰審酌被告犯罪之動機、手段、竊得財物之價值，所生之危
    害及犯後坦承之態度等一切情狀，量處如主文所示之刑，並
    定其應執行之刑。
  (五)至扣案之鑰匙4支為被告所有，惟非供被告本件竊盜所用，
    另扣案之掃把柄1枝，並非被告所有，亦非供本件竊盜所用
    ，均據被告供明在案，不予宣加沒收，在此說明。
三、應適用之法律：
　　刑事訴訟法第452條、第299條第1項前段、第273條之1第1項
    、第284條之1、第310條之2、第454條第1項，刑法第56條、
    第321條第1項第2款、第306條第1項、第51條第5款，罰金罰
    鍰提高標準條例第1條前段，判決如主文。
四、對於本件判決如有不服，得自收受送達後10日內，向本院提
    出上訴書狀，上訴於臺灣高等法院。
本案經檢察官黃鴻達到庭執行職務。
中　　華　　民　　國　　94　　年　　8 　　月　　8 　　日
                  刑事第三庭法  官  鄭景文
以上正本證明與原本無異。
對於本件判決如有不服，應於收受送達後10日內，向本院提出上
訴書狀，上訴於臺灣高等法院，並按他造當事人之人數附具繕本
。
中　　華　　民　　國　　94　　年　　8 　　月　　8 　　日
                            書記官  陸清敏
附錄論罪法條：
刑法第321條第1項：
犯竊盜罪而有左列情形之一者，處6月以上、5年以下有期徒刑：
一  於夜間侵入住宅或有人居住之建築物、船艦或隱匿其內而犯
    之者。
二  毀越門扇、牆垣或其他安全設備而犯之者。
三  攜帶兇器而犯之者。
四  結夥三人以上而犯之者。
五  乘火災、水災或其他災害之際而犯之者。
六  在車站或埠頭而犯之者。
刑法第320條第1項：
意圖為自己或第三人不法之所有，而竊取他人之動產者，為竊盜
罪，處5年以下有期徒刑、拘役或500元以下罰金。
刑法第306條第1項：
無故侵入他人住宅、建築物或附連圍繞之土地或船艦者，處1年
以下有期徒刑、拘役或300元以下罰金。
